【裁判字號】    97,交聲,2530
【裁判日期】    980414
【裁判案由】    聲明異議
【裁判全文】
臺灣高雄地方法院交通事件裁定   97年度交聲字第2530號
原處分機關  高雄市政府交通局
異  議  人
即受處分人  鴻頡旅行社有限公司
                      之1
代  表  人  甲○○
上列異議人即受處分人因違反道路交通管理處罰條例案件，對於
高雄市政府交通局民國97年10月21日所為之處分（處分案號：高
市交裁字第裁32-BF0000000號）聲明異議，本院裁定如下：
    主  文
原處分撤銷。
鴻頡旅行社有限公司汽車駕駛人，在禁止臨時停車處所停車，處
罰鍰新臺幣陸佰元。
    理  由
一、原處分意旨略以：異議人即受處分人鴻頡旅行社有限公司於
    民國97年9 月12日9 時34分許，將車號XPQ-355 號重型機車
    違規停放在高雄市○○路上，經警舉發「停車位置不依規定
    」之違規，依道路交通管理處罰條例第56條第1 項第9 款之
    規定，裁處罰鍰新臺幣（下同）600 元等語。
二、異議意旨略以：異議人固於上開時間，將上開機車停放於代
    表人甲○○位於高雄市○○區○○路60號住處前。但該處停
    放一整排車輛，影響交通，員警均未處理，何以異議人停車
    處所為住家前面，竟遭警舉發，況上開停車地點根本未劃設
    停車格，異議人無從依規定停車，為此聲明異議云云。
三、按禁止臨時停車處所不得停車，此觀諸道路交通安全規則第
    第112 條第1 項第1 款規定自明。次按汽車駕駛人在禁止臨
    時停車處所停車者，處600 元以上1,200 元以下罰鍰，道路
    交通管理處罰條例第56條第1 項第1 款亦定有明文。再按機
    器腳踏車有在禁止臨時停車處所停車之違規行為，而於期限
    內繳納或到案聽候裁決者，處罰鍰600 元，此觀諸違反道路
    交通管理事件統一裁罰基準表規範亦明。經查：
（一）異議人確於上開時間，將上開車輛停放於代表人甲○○位
      於高雄市○○區○○路60號4 樓住家前方，經警舉發「停
      車位置不依規定」之違規，並經原處分機關於97年10月21
      日以高市交裁字第裁32-BF0000000號違反道路交通管理事
      件裁決書予以裁處罰鍰600 元等情，業為異議人所不爭執
      ，並有高雄市政府警察局舉發違反道路交通管理事件通知
      單（下稱舉發通知單）及其送達證書、前揭裁決書及其送
      達證書各1 份、採證照片1 幀在卷可稽，此部分事實堪以
      認定。
（二）次查，本件異議人上開停車地點之光富路段，在道路中央
      設有小型圓環，以供車輛行駛至該處後，可以繞行圓環轉
      入另一4 米巷內或繼續繞行而供迴車使用，業據異議人坦
      認在卷，核與卷附現場鳥瞰照片所示情形相符，並據本院
      勘驗異議人97年10月28日書狀所附現場光碟內容明確，有
      本院勘驗筆錄、違規地點現場照片圖檔編號DSC06174號之
      影像內容各1 份在卷為憑。復觀諸異議人在上揭現場鳥瞰
      照片上所標明其當時停車位置，雖位於其代表人甲○○住
      家前方，惟並未在該住家之騎樓內停放，而已停放於光富
      路之車道內，而顯然占用上開供車輛往來之道路路面。況
      上揭小型圓環內亦確實豎立禁止臨時停車之標誌，除據證
      人即舉發員警黃永財於調查中結證明確，並據其提出現場
      照片1 幀為佐，且經本院勘驗違規地點現場照片圖檔編號
      DSC06156、DSC06173、DSC06174、DSC06182號之影像內容
      無訛。再觀諸本件舉發照片，異議人停車地點亦未劃設停
      車格，自難認異議人停車處所，已經公路主管機關、市區
      道路主管機關或警察機關設置必要之標誌或標線而允許停
      車，益證本件異議人上開停車地點，為車輛往來之通道且
      經禁止臨時停車，而為禁止停車處所無訛。異議人在禁止
      臨時停車處所停車之違規行為，已堪認定。
（三）異議人雖辯稱該處平時均停滿車輛，為何未經警舉發云云
      。然異議人既有上開違規事實，即應予以裁罰，本件是否
      同時有他人違規停車，於異議人上開違規行為本無影響，
      自不能執此據以主張免罰。又本件於舉發異議人違規當時
      ，亦同時舉發其他停放該處之違規車輛，已據證人警黃永
      財於調查時證述在卷，況該處為車輛往來通道，並已設立
      禁止臨時停車之標誌，業如前述，異議人亦應明知為不得
      停車處所，該處居民長期以僥倖心態違規停車，自不能據
      為異議人合理信賴之表徵，異議人此部分所辯，乃無理由
      。
四、原處分機關對異議人予以裁罰，固非無見。然異議人係在禁
    止臨時停車處所停車，已如前述，原處分認異議人之違規事
    實乃「停車位置不依規定」，並依道路交通管理處罰條例第
    56條第1 項第9 款規定裁罰，尚有未恰。本件異議雖無理由
    ，惟原處分既有上開瑕疵，仍屬無可維持，應由本院將原處
    分撤銷，另依首開道路交通管理處罰條例第56條第1 項第1
    款、違反道路交通管理事件統一裁罰基準表等規定，參酌異
    議人於應到案日期即97年11月3 日前向原處分機關陳述意見
    ，而經原處分機關於97年10月21日予以裁罰之事實，有上開
    舉發通知單、裁決書可憑等情，裁處如主文所示之罰鍰，以
    資適法。
據上論斷，依道路交通案件處理辦法第20條前段，裁定如主文。
中    華    民    國    98    年    4     月    14    日
                  交通法庭  法  官  黃苙荌
以上正本證明與原本無異。
如不服本裁定，應於收受送達後5 日內向本院提出抗告狀。
中    華    民    國    98    年    4     月    20    日
                            書記官  廖佳玲


司法院資訊處製作；財團法人民間司法改革基金會備份。
